臺灣桃園地方法院刑事裁定
111年度聲字第1902號
聲  請  人
即  被  告  劉明亮


上列聲請人即被告因本院109年易字第15號恐嚇等案件，聲請交
付法庭錄音、錄影光碟，本院裁定如下：
    主      文
聲請人於繳納相關費用後，准許影印、轉拷交付本院109年度易
字第15號案件於民國111年5月25日審判期日筆錄影本及法庭錄音
、錄影光碟。並禁止再行複製、轉拷，且不得散布、公開播送、
為非正當目的或訴訟外之使用。
    理      由
一、聲請意旨略以：因不服第一審判決，提出救濟上訴第二審需
    了解111年5月25日開庭筆錄及錄音錄影光碟，及證人毛胤明
    筆錄與錄音錄影光碟等語。
二、聲請交付筆錄影本部分：
　㈠按被告於審判中得預納費用請求付與卷宗及證物之影本；持
    有第一項及第二項卷宗及證物內容之人，不得就該內容為非
    正當目的之使用；案件於裁判後，提起上訴或抗告前，律師
    仍得聲請閱卷；案件於裁判後，經提起上訴或抗告者，律師
    如向原審法院聲請閱卷，除有依法得不給閱之情事外，仍應
    准許，原審法院承辦書記官應先將卷證給閱後，再送上級審
    法院；被告聲請檢閱卷證或付與卷證影本，除第19條至前條
    有特別規定者外，準用本規則關於律師聲請閱卷之規定，刑
    事訴訟法第33條第2項本文、第5項、刑事訴訟閱卷規則第19
    條第1項、第2項本文、第30條分別定有明文。
　㈡聲請人前因恐嚇等案件，經本院以109年度易字第15號案件判
    決後，已於111年7月5日提起上訴。被告聲請付與該案111年
    5月25日審判程序之筆錄影本，依上開說明，其聲請為有理
    由，爰裁定被告於繳納相關費用後，准許付與上開審判程序
    之筆錄影本，並依刑事訴訟法第33條第5項規定，命被告不
    得就該筆錄資料內容為非正當目的之使用。　
三、聲請交付法庭錄音、錄影光碟部分：
　㈠按當事人及依法得聲請閱覽卷宗之人，因主張或維護其法律
    上利益，得於開庭翌日起至裁判確定後6個月內，繳納費用
    聲請法院許可交付法庭錄音或錄影內容；持有法庭錄音、錄
    影內容之人，就所取得之錄音、錄影內容，不得散布、公開
    播送，或為非正當目的之使用；聲請交付法庭錄音或錄影內
    容時，應敘明理由，由法院為許可與否之裁定；法院就許可
    交付之法庭錄音、錄影內容，應為適當之加密措施，並得為
    禁止轉拷之限制利用措施，法院組織法第90條之1第1項前段
    、第90條之4第1項、法庭錄音錄影及其利用保存辦法第8條
    第1項、法院辦理聲請交付法庭錄音錄影內容應行注意事項
    第6點分別定有明文。
　㈡聲請人為本院109年度易字第15號恐嚇等案件之當事人，依法
    得聲請閱覽卷宗，又其於法定期限內釋明具體理由聲請交付
    法庭錄音及錄影光碟，符合前述規定。故於被告繳交相關費
    用後，准予閱卷及交付該案於民國111年5月25日審理期日之
    法庭錄音、錄影光碟。並依法院辦理聲請交付法庭錄音錄影
    內容應行注意事項第6點、法庭錄音錄影及其利用保存辦法
    第8條之規定，命聲請人就取得之內容不得散布、公開播送
    ，或為非正當目的使用，並禁止被告再行轉拷利用或為其他
    訴訟目的以外之不當使用。
四、至聲請人聲請交付證人毛胤明之筆錄與錄音、錄影光碟一節
    ，查證人毛胤明於111年5月25日在上開案件之審理期日中以
    證人身分到庭作證，是其筆錄及錄音、錄影本即包含於前述
    審理期日之筆錄及錄音、錄影光碟中，核無另為准駁之必要
    ，附此敘明。
五、依刑事訴訟法第220條，裁定如主文。
中　　華　　民　　國　　111 　年　　7 　　月　　12　　日
                  刑事第一庭  審判長法　官　鄭吉雄
　　　　　　　　　
　　　　　　　　　　　　　　　　　　法　官　曾雨明
　　　　　　　　　　　　　　　　　　　
　　　　　　　　　　　　　　　　　　法　官　楊奕泠
以上正本證明與原本無異。
如不服本裁定，應於裁定送達後5 日內向本院提出抗告狀。
 　　　　　　　　　　　　　　　     書記官　卓爾潔　　
中　　華　　民　　國　　111 　年　　7 　　月　　12　　日